最高法院刑事判決　　　　　　　　　　　　　　　八十六年度台上字第四一二四號
　　上訴人　林淑芬
　　　　　　宋雲浩
右上訴人等因大永真空科技股份有限公司自訴業務侵占等罪案件，不服台灣高等法院
中華民國八十五年八月二十一日第二審判決（八十五年度上訴字第二五三二號，自訴
案號：台灣台北地方法院八十四年度自字第一一一七號），提起上訴，本院判決如左
：
    主  文
上訴駁回。
    理  由
一林淑芬部分：
按刑事訴訟法第三百七十七條規定：上訴於第三審法院，非以判決違背法令為理由，
不得為之。是提起第三審上訴，應以原判決違背法令為理由，係屬法定要件。且必須
依據卷內資料為具體之指摘，並足據以辨認原判決已具備違背法令之形式，始屬相當
。本件原判決依自訴人大永真空科技股份有限公司（下稱大永公司）代表人楊貽謀之
指訴，上訴人林淑芬坦承：蓋用楊貽謀簽名章，在原判決附表編號二、三之美金支票
上背書，及將該二紙支票交同案被告宋雲浩兌現，事後並將附表一、四之美金支票退
還大永公司是實；而宋雲浩亦供認：收受上開二紙美金支票，並加註伊自己之背書後
，持往貼現兌換新台幣不虛，並有附於第一審卷內之四紙美金支票影本，律師函等證
據，認林淑芬犯行明確，因而撤銷第一審不當之判決，改判論處林淑芬連續意圖為自
己不法之所有，而侵占對於業務上所持有之物罪刑，並宣告緩刑肆年，已明其所憑
之證據及認定之理由。並以林淑芬所辯：民國八十四年三、四月間，楊貽謀指派伊至
菲律賓、巴基斯坦等地出差，因當地治安不好，由宋雲浩陪同前往，花費頗鉅，楊貽
謀已口頭允諾以原判決附表所示之四紙美金支票補貼，故以保管之楊貽謀簽名章在上
開二紙美金支票上背書，交宋雲浩兌換新台幣云云為不實；證人宋玲蘭、林建岑於第
一審提出之聲明書，信函係審判外之陳述，無證據能力，不能證明林淑芬未侵占本件
之美金支票，至為何不提示日期在前之支票，與林淑芬有高薪，楊貽謀曾贈送藍寶石
、宋雲浩在支票上背書各情，均無解免林淑芬之刑責，亦皆在理由中指駁說明翔實。
林淑芬上訴意旨：謂原判決未調查事實及證據，自行臆測林淑芬犯罪之事實，判處業
務上侵占罪刑，已屬違法。上訴人夫妻有房屋五間，土地數十筆，絕無侵占區區數萬
元新台幣之犯罪動機，原判決採證有違經驗法則。林淑芬為自訴人公司副總經理，自
行兌現本件美金支票補貼上訴人丈夫陪同出差之旅費，已獲楊貽謀口頭授權，以上訴
人身分自難要求書立授權書或同意書。再原判決認定上訴人侵占之美金支票究為兩張
抑四張﹖原判決亦未明確認定等語。惟查認定事實與證據取捨，乃事實審法院之職權
，其認事與採證，苟不違背經驗法則與論理法則，即不容當事人任意指為違法。又經
驗法則，乃客觀存在之法則，並非當事人主觀之推測。本件原判決上開論斷，究竟如
何違背法令﹖或違反如何之經驗法則﹖前述上訴人之上訴意旨，並未依據卷內資料具
體表明，徒憑己見，就原判決明白論斷之事項及認事採證職權之行使任意指摘，並為
單純事實上之爭執，泛言原判決違法，採證有違經驗法則，自不足據以辨認原判決已
具備違背法令之形式，依首揭說明，此部分上訴，違背法律上之程式，應予駁回。又
本件雖屬刑事訴訟法第三百七十六條第三款後段所列案件，惟本法修正前，原得上訴
於第三審法院，且已繫屬於法院，依本法施行法第五條第一項規定，仍應依修正施行
前之法定程序終結之，附此明。
二宋雲浩部分：
按刑事訴訟法第三百七十六條所列各罪之案件，經第二審判決者，不得上訴於第三審
法院，法有明文。本件上訴人宋雲浩因收受贓物案件，原審係依刑法第三百四十九條
第一項論處罪刑，核屬刑事訴訟法第三百七十六條第一款之案件。依首開說明，既經
第二審判決，自不得上訴於第三審法院，上訴人竟復提起上訴，顯為法所不許，亦應
駁回。
據上論結，應依刑事訴訟法第三百九十五條前段，判決如主文。
中      華      民      國    八十六    年      七      月      十      日
                              最高法院刑事第三庭
                                  審判長法官  蔡  詩  文
                                        法官  張  吉  賓
                                        法官  莊  登  照
                                        法官  洪  明  輝
                                        法官  蔡  清  遊
      右正本證明與原本無異
                                              書  記  官
中      華      民      國    八十六    年      七      月     十九     日
